臺灣高等法院刑事判決　　　　　　　　100年度上易字第748號
上　訴　人
即　被　告　張吉勝
上列上訴人因竊盜案件，不服臺灣板橋地方法院99年度易字第33
89號，中華民國100年1月19日第一審判決（起訴案號：臺灣板橋
地方法院檢察署99年度偵字第22736 號），提起上訴，本院判決
如下：
    主  文
上訴駁回。
    理  由
一、依刑事訴訟法第350條、第361條、第362條、第367條規定，
    不服地方法院之第一審判決而上訴者，須提出上訴書狀，並
    應敘明具體理由，為上訴必備之程式；其所提出之書狀未敘
    述上訴理由，或僅曾以言詞陳述上訴理由者，均應於上述期
    間屆滿後20日內補提理由書於第一審法院。第一審法院經形
    式審查，認逾期未補提上訴理由者，應定期間先命補正；逾
    期未補正者，為上訴不合法律上之程式，應以裁定駁回。倘
    已提出上訴理由，但所提非屬具體理由者，則由第二審法院
    以上訴不合法律上之程式，判決駁回。而所謂具體理由，必
    係依據卷內既有訴訟資料或提出新事證，指摘或表明第一審
    判決有何採證認事、用法或量刑等足以影響判決本旨之不當
    或違法，而構成應予撤銷之具體事由，始克當之；倘僅泛言
    原判決認定事實錯誤、違背法令、量刑失之過重或過輕，而
    未依上揭意旨指出具體事由，或形式上雖已指出具體事由，
    然該事由縱使屬實，亦不足以認為原判決有何不當或違法者
    ，皆難謂係具體理由，俾與第二審上訴制度旨在請求第二審
    法院撤銷、變更第一審不當或違法之判決，以實現個案救濟
    之立法目的相契合，並節制濫行上訴（最高法院97年度台上
    字第892號判決參照）。是以上訴人之上訴書狀或補提之上
    訴理由書，雖有敘述上訴理由，惟並未具體敘述第一審判決
    有上述違法、不當情形，或形式上雖已指出具體事由，然該
    事由縱使屬實，亦不足以認為原判決有何不當或違法者，即
    與未敘述具體理由無異，其所為上訴，即不符合上訴之法定
    要件。
二、本件上訴人即被告張吉勝不服原審判決，提起上訴，上訴狀
    理由略以：被告犯行為警查獲至檢、院審理過程中，均態度
    良好，對於犯行坦承不諱，且深感悔悟，然原審對被告之智
    識程度、平日生活狀況等，利刑時應斟酌之情狀，並未詳加
    調查，致量刑輕重失衡，未符罪刑相當原則，尚難甘服云云
    。
三、原審判決以被告前因違反槍砲彈藥刀械管制條例案件，經判
    處有期徒刑6月，而於民國98年6月17日縮刑期滿執行完畢。
    詎猶不知悔改，意圖為自己不法之所有，於99年8 月16日19
    時10分許，在新北市三重區○○○路與忠孝路口，見吳宏明
    所有之車牌號碼AWB-435 號重型機車停放於該處，遂持其所
    撿拾，客觀上足對人之生命、身體、安全構成威脅，具有危
    險性可供兇器使用之固定板手及螺絲起子各1 支，以強制開
    啟上開機車車體電動線路之方式（毀損部分未據告訴），著
    手竊取該重型機車，適為吳宏明所察覺並報警處理，經警於
    同日19時20分許到達現場後當場查獲，始未得逞，並扣得前
    揭固定板手及螺絲起子各1 支之事實，業據被告於偵查（見
    偵查卷第69、73頁）及原審審理時坦承不諱，核與被害人吳
    宏明於警詢中所證述之情節相符，並有臺北縣政府警察局三
    重分局扣押筆錄、扣押物品目錄表、現場照片8 張存卷可稽
    ，復有固定板手及螺絲起子各1 支扣案可佐，核被告所為，
    係犯刑法第321條第2項、第1項第3款之攜帶兇器竊盜未遂罪
    。又被告曾受前述之犯罪科刑及有期徒刑執行情形，有本院
    被告前案紀錄表在卷可參，其於受有期徒刑之執行完畢後，
    5 年以內故意再犯本件有期徒刑以上之罪，為累犯，應依刑
    法第47條第1 項之規定加重其刑。再被告已著手於竊取機車
    之行為，因為被害人吳宏明當場發覺而不遂，為未遂犯，依
    刑法第25條第2 項之規定，按既遂犯之刑減輕其刑，並依法
    先加後減之。並審酌被告正值青壯，不思以正途賺取所需，
    且前有多次竊盜前科，竟再度竊取他人財物，缺乏對他人財
    產權應予尊重之觀念，行為實有不當，兼衡其犯罪動機、目
    的、手段及犯罪所生之危害，並念及其犯後坦承犯行之態度
    等一切情狀，量處如有期徒刑7 月。至扣案之固定板手及螺
    絲起子各1 支，雖係被告本件行竊所用之物，惟被告於警詢
    及原審審理時，均供稱上開扣案物非其所有，而係其隨手拾
    取等語，復查無證據足認確係被告所有，爰不為沒收之諭知
    。原審認事用法，核無違誤。
四、被告上訴意旨以：原審並未審酌其智識程度、平日生活狀況
    等，且未詳加調查，致量刑輕重失衡云云，惟查，原審已於
    判決內敘明：被告正值青壯，不思以正途賺取所需，且前有
    多次竊盜前科，竟再度竊取他人財物，缺乏對他人財產權應
    予尊重之觀念，行為實有不當，兼衡其犯罪動機、目的、手
    段及犯罪所生之危害，並念及其犯後坦承犯行之態度等一切
    情狀而為量刑，被告上訴空言指摘，即不可採；次按量刑之
    輕重，乃實體法上賦予法院得為自由裁量之事項，倘已斟酌
    刑法第57條各款所列情狀，而未逾越法定刑度，或濫用其權
    限，即不能任意指為違法，經查，被告所犯刑法第321 條第
    2項、第1 項第3款之加重竊盜罪，法定本刑為6月以上5年以
    下有期徒刑之罪，且查被告除前述違反槍砲彈藥刀械管制條
    例前科，構成累犯外，另有多次竊盜前科，原審於本案量處
    有期徒刑7 月，乃於法定刑範圍內為量刑，尚難謂過重。綜
    上所述，本件上訴人上訴意旨所述，不足以認為原判決有何
    不當或違法者，即與未敘述具體理由無異，其所為上訴，即
    不符合上訴之法定要件，爰不經言詞辯論予以駁回。
五、據上論斷，應依刑事訴訟法第367條前段、第372條，判決如
    主文。
中    華    民    國   100    年    5     月    31    日
                  刑事第六庭  審判長 法  官  邱同印
                                     法  官  何信慶
                                     法  官  吳淑惠
以上正本證明與原本無異。
不得上訴。
                                     書記官  陳雅加
中    華    民    國   100    年    5     月    31    日